臺灣高雄地方法院刑事判決　　　　　　　 94年度易字第723號
公　訴　人　臺灣高雄地方法院檢察署檢察官
被　　　告　丁○○　男　25歲.
被　　　告　戊○○　男　25歲.
上列被告因竊盜案件，經檢察官提起公訴（94年度偵字第6388號
），本院準備程序進行中，因被告就被訴事實為有罪之陳述，經
告知簡式審判程序意旨，並聽取公訴人及被告之意見後，本院合
議庭裁定由受命法官獨任依簡式審判程序審理，判決如下：
    主  文
丁○○共同連續攜帶兇器竊盜，處有期徒刑柒月。
戊○○共同竊盜，處有期徒刑參月，如易科罰金，以參佰元折算
壹日。
    事  實
一、丁○○基於意圖為自己不法所有之概括犯意，先於民國94年
    3月13日8時許，行經高雄縣大寮鄉○○○路2號東佑汽車商行
    前，見黃馨鄉所有之車號E8-8591號自小貨車車門未上鎖，
    因認有機可趁，而以在地上拾獲，客觀上對於人之生命、身
    體及安全構成威脅，足供兇器使用之剪刀1把發動電門開走
    ，並為避免遭警查獲，將上開自小貨車車牌棄置於不詳地點
    ，改懸掛TA-5536號車牌供作己用。丁○○復承前之竊盜犯
    意，於94年3月15日3時15分許，以上開自小貨車搭載與其有
    共同犯意聯絡之戊○○及不知情之蔡惠萍（另由檢察官為不
    起訴處分）至高雄縣大寮鄉○○路與88快速道路橋下旁之味
    仙早餐店前，見味仙早餐店之鐵捲門未上鎖，因認有機可趁
    ，2人即以徒手打開鐵捲門，將店內之置物架、水槽、流理
    台、蒸具各1個搬運至上開自小貨車內而竊取得手。嗣於94
    年3月15日3時20分許，因味仙早餐店負責人乙○○發覺報警
    而為警當場查獲，並扣得上開自小貨車1輛、置物架、水槽
    、流理台及蒸具各1個。
二、案經高雄縣政府警察局林園分局報請臺灣高雄地方法院檢察
    署檢察官偵查起訴。
    理  由
一、本案被告丁○○、戊○○所犯係死刑、無期徒刑、最輕本刑
    為3年以上有期徒刑以外之罪，其於準備程序就前揭被訴事
    實為有罪之陳述，經受命法官告知簡式審判程序之旨，並聽
    取其與公訴人之意見後，本院認無不得或不宜改依簡式審判
    程序進行之處，爰依刑事訴訟法第273條之1第1項、第284
    條之1，裁定本件由受命法官獨任進行簡式審判程序，合先
    敘明。
二、右揭事實業據被告丁○○與戊○○迭於警詢、偵查及本院審
    理時坦承不諱，核與證人丙○○、乙○○於警訊中指訴之情
    節相符，並有扣押筆錄、扣押物品目錄及行照各1份、贓物
    認領保管單2紙、照片15幀在卷足憑。而剪刀1把雖未具扣案
    ，惟該剪刀1把為鐵器材質，大小與一般剪刀相同，此為被
    告丁○○供承在卷，而鐵製剪刀前端尖銳，客觀上應足對人
    之身體、生命構成威脅，可供兇器使用，自屬兇器。是被告
    2人之自白與事實相符，應堪採為認定事實之證據，事證明
    確，被告2人之犯行洵堪認定。
三、核被告丁○○所為係犯刑法第321條第1項第3款加重竊盜罪
    、第320條第1項普通竊盜罪；被告戊○○所為，係犯刑法第
    320條第1項之普通竊盜罪。被告丁○○與戊○○就上開普通
    竊盜罪間，有犯意聯絡及行為分擔，為共同正犯。被告丁○
    ○先後2次加重竊盜及普通竊盜之犯行，時間緊接，方法相
    同，觸犯構成要件相同之罪名，顯係基於概括犯意為之，為
    連續犯，應依刑法第56條之規定，論以情節較重之攜帶兇器
    竊盜罪，並加重其刑。爰審酌被告2人正值青壯，不思自食
    其力，竟貪圖不法利益，竊取他人財物，被告丁○○部分，
    竟以攜帶兇器竊取他人財物，嚴重危害社會治安及民眾財產
    安全，惟念及被告2人犯後均坦承犯行，態度尚佳，及犯罪
    之次數、情節及竊取物品均已發還被害人，所生損害輕微等
    一切情狀，分別量處如主文所示之刑，被告戊○○部分並諭
    知易科罰金之折算標準，以資懲儆。又被告丁○○用以竊取
    車號E8-8591號自小貨車之剪刀1把，並非被告丁○○所有，
    而係於偷竊時於地上拾得等情，業據被告於本院審理時供述
    在卷，且未經扣案，亦非違禁物，為免將來執行困難，爰不
    予宣告沒收。
三、另被告丁○○前被訴於93年10月8日23時許，基於為自己不
    法之所有之意圖，至高雄縣林園鄉○○路66巷36之1號2樓被
    害人陳顥云住處，乘陳顥云外出之際，沿車庫屋簷爬上2樓
    ，再由鐵窗破洞處進入屋內，竊取陳顥云所有OKWAP163型手
    機1支（搭配和信易付卡門號0000000000號），業據臺灣高
    雄地方法院檢察署檢察官以93年度偵字第20934號提起公訴
    ，並於93年11月26日繫屬於本院，由本院93年度簡字第5779
    號審理中，此有本院書記官辦案進行簿1份在卷可稽。惟被
    告竊取被害人陳顥云手機之前案與本案竊盜犯行之犯意各別
    ，已據被告於偵查中供明在卷，是本案與前案竊盜犯行顯非
    基於概括犯意而為之，而無裁判上一罪之連續犯關係，本院
    自得予以審理，附此敘明。
據上論斷，應依刑事訴訟法第273條之1第1項、第284條之1、第
299條，刑法第28條、第56條、第321條第1項第3款、第320條、
第41條第1項前段，罰金罰鍰提高標準條例第1條、第2條，判決
如主文。
本案經檢察官甲○○到庭執行職務。
中　　華　　民　　國　　94　　年　　5 　　月　　13　　日
                  鳳山刑事第1庭     法　官  林芳華
以上正本證明與原本無異。
如不服本判決，應於判決送達後10日內，向本院提出上訴狀。
                                    書記官  賴佳慧
中　　華　　民　　國　　94　　年　　5 　　月　　17　　日
本案論罪科刑法條全文
刑法第320條
意圖為自己或第三人不法之所有，而竊取他人之動產者，為竊盜
罪，處5年以下有期徒刑、拘役或5百元以下罰金。
意圖為自己或第三人不法之利益，而竊佔他人之不動產者，依前
項之規定處斷。
前2項之未遂犯罰之。
刑法第321條
犯竊盜罪而有左列情形之一者，處6月以上、5年以下有期徒刑：
一  於夜間侵入住宅或有人居住之建築物、船艦或隱匿其內而犯之
    者。
二  毀越門扇、牆垣或其他安全設備而犯之者。
三  攜帶兇器而犯之者。
四  結夥3人以上而犯之者。
五  乘火災、水災或其他災害之際而犯之者。
六  在車站或埠頭而犯之者。
前項之未遂犯罰之。
